臺灣高雄地方法院刑事判決　　　　　　　　　　　　　　九十年度重訴字第五一號
　　公　訴　人　臺灣高雄地方法院檢察署檢察官
　　被　　　告　丙○○
　　選任辯護人　鄭國安
　　　　　　　　吳麗珠
　　　　　　　　陳炳彰
右列被告因毒品危害防制條例案件，經檢察官提起公訴（九十年度偵字第一二九六七
號），本院判決如左：
    主  文
丙○○幫助販賣毒品，累犯，處有期徒刑捌年，褫奪公權肆年。
幫助販賣毒品所得新台幣貳萬元沒收。
    事  實
一、丙○○前於民國八十九年一月三十一日，因毒品危害防制條例案件，經台灣高等
    法院判處有期徒刑八月確定，於九十年四月十一日執行完畢，猶不知悔悟，緣其
    與甲○○（另案經台灣板橋地方法院檢察署檢察官偵查中）為因案在監執行時認
    識之朋友，二人出獄後仍時有聯繫，甲○○因而知悉丙○○有購買第一級毒品海
    洛因之管道，嗣因甲○○欲購買第一級毒品海洛因供販賣之用，因台北無法購得
    ，乃要求丙○○為其介紹購買毒品，丙○○遂基於幫助其販賣第一級毒品海洛因
    之犯意，先與有購買毒品海洛因管道之乙○○（綽號「世子」、「阿子」，未經
    檢察官提起公訴）聯絡表示甲○○欲購買第一級毒品海洛因之意，並相約在高雄
    縣鳳山市陸軍官校前碰面，丙○○與甲○○即相偕由甲○○出資購買機票於九十
    年七月八日中午十二時二十分許自台北松山機場搭乘立榮航空公司班機，於同日
    下午一時五分許抵達高雄小港機場，並隨即搭乘計程車抵達高雄縣鳳山市陸軍官
    校前與乙○○會合，乙○○隨即聯絡另二名不詳姓名年籍之人分別駕駛汽車與騎
    乘機車至上開陸軍官校與彼等會合。五人見面後共乘其中一名不詳姓名年籍之人
    所駕駛之自用小客車沿高屏大橋往屏東縣九如鄉方向行駛，尚未至目的地前，途
    經路旁某不知名麵攤時，丙○○與乙○○先行在路旁下車在該麵攤進食，甲○○
    則與另二名不詳姓名之人繼續前行，並於同日下午一時四十分許至屏東縣某不詳
    處所，由甲○○以新台幣（下同）六十八萬元向某不詳姓名年籍之成年男子販入
    第一級毒品海洛因一大袋（驗後淨重三百四十公點七八公克、包裝重七點八六公
    克），交易完成後，甲○○再原車返回，回程至上開麵攤再接駁丙○○及乙○○
    上車，乙○○與另二名不詳姓名年籍成年男子並載送丙○○與甲○○返回高雄，
    至高雄市○○區○○路與高速公路口，欲搭乘野雞車返回台北，於待車時甲○○
    則交付二萬元予丙○○作為介紹購買毒品海洛因之報酬。嗣於同日下午四時四十
    五分許，丙○○與甲○○在上址等待搭車時，為高雄市政府黎明二中隊巡邏隊員
    盤查丙○○與甲○○時，當場查獲，並於甲○○所持有之袋子中扣得上開甲○○
    所購得之第一級毒品海洛因壹一大袋（驗後淨重三百四十公點七八克、包裝重七
    點八六公克），及於丙○○身上扣得因介紹買賣毒品海洛因所得之報酬二萬元。
二、案經高雄市政府警察局移送臺灣高雄地方法院檢察署檢察官偵查起訴。
    理  由
一、訊據被告丙○○雖不否認有於上開時地，由甲○○出資為其購買機票相偕由台北
    南下高雄，並與乙○○及另二名不詳姓名年籍之人在鳳山陸軍官校前會合後，五
    人共乘一部自用小客車，沿高屏大橋往屏東方向行駛，並於路旁與乙○○先行下
    車在某麵攤進食，甲○○則與該二名不詳姓名之人繼續開車前行，回程甲○○等
    人接駁被告丙○○、乙○○二人後，甲○○即與其至上開高雄市○○路與高速公
    路口等待搭乘野雞車欲返回台北時而為警查獲之事實，惟矢口否認有介紹甲○○
    購買毒品海洛因之行為，辯稱：甲○○約其南下高雄，因其妻從事旅行社業務，
    當時於九十年七月十三日有一團要到泰國，尚差一人即滿十五人有一張免費機票
    可拿，伊南下高雄是要問乙○○是否要去，並要幫他墊團費，伊並未介紹甲○○
    購買毒品，亦不知甲○○南下高雄是要購買毒品，甲○○亦未交付其二萬元作為
    介紹購買毒品之報酬，伊在警訊時因氣喘發作，所以神智不清，警訊筆錄是警員
    製作完成後要伊照念，並稱有話到地檢署再講云云。惟查：
（一）右揭事實業據被告於警訊時自承，甲○○主動要伊介紹有毒品之朋友「阿子」
      （即指「世子」乙○○，下同）認識，因而在九十年七月八日中午十二時二十
      分許與甲○○搭機由台北南下高雄，於同日下午一時五分許到達小港機場後，
      改搭計程車到鳳山陸軍官校等「阿子」，會同「阿子」與另二名不詳姓名之人
      共五人乘車到屏東，在到達屏東之前，伊與「阿子」下車，在一個麵攤吃東西
      ，甲○○則與另不詳姓名之人交易毒品，之後伊與甲○○就被載回到高雄市○○○路與建國路口欲搭乘遊覽車北上，甲○○交易後，有交給伊二萬元要轉交
      給「阿子」之酬庸等語屬實，其於檢察官初訊時亦自承警訊筆錄實在等語屬實
      （見偵查卷第三頁背面），迨其後檢察官複訊時，被告多次自承「警訊及偵訊
      筆錄均實在」（見偵查卷第二十五頁）、「警訊筆錄確實有看過」（第二十六
      頁）、「警訊是出於自願」（第二十七頁）、「警員未刑求」（第四十八頁）
      等語屬實，而證人即當時查獲被告與甲○○之警員鄭家和於偵查中亦證稱，警
      訊筆錄是被告看完之後才簽名等語屬實（見偵查卷第四十六頁背面）。
（二）且證人甲○○亦迭於警訊中供稱，伊因與被告丙○○閒聊時得知其有購買毒品
      海洛因之管道，而於九十年七月八日十二時二十分與其從台北松山機場搭乘長
      榮航空班機到高雄，後與被告丙○○搭乘計程車到鳳山陸軍官校，並改搭丙○○之另二名朋友之自用小客車前往屏東，車上三名男子我都不認識，只知道都
      是丙○○的朋友，於同日十三時四十分許到達屏東縣的一條田邊小徑，由我和
      丙○○向「阿子」（即指乙○○）的男子購買六十八萬元的海洛因，並交付丙○○二萬元作為介紹購買海洛因之代價等語；其於偵查中亦供稱，伊是在台北
      買不到毒品，由被告丙○○介紹向其朋友「阿子」購買，伊共花六十八萬元，
      買入約三百多公克之毒品海洛因等語（見偵查卷第四頁），迨其於本院調查時
      仍多次堅稱，伊因與被告聊天時，被告有告知他有朋友在高雄販賣毒品，因伊
      要購買毒品海洛因，就透過被告先與毒販約好後，才由被告陪同下來高雄，經
      被告的朋友開車載伊至屏東縣販毒者的家，伊共購買六十八萬元，重三百多公
      克，並交付二萬元給被告作為報酬等語屬實（見本院九十一年三月十五日、同
      年月二十六日訊問筆錄），而甲○○所購得之白色粉末一大袋，經送法務部調
      查局鑑定結果，亦確實係毒品海洛因無訛，有該局陸(一)字第九０一七五四三
      四號鑑定通知書一紙在卷可稽，並有該毒品海洛因一大袋（驗後淨重三百四十
      公點七八克、包裝重七點八六公克）、現款二萬元扣案可佐。
（三）而被告雖於其後檢察官複訊時多次否認犯行，然其對檢察官多次質問其為何於
      警訊及偵查中初訊時坦承犯行時，其被告多次自承「警訊及偵訊筆錄均實在」
      、「警訊筆錄確實有看過」、「警訊是出於自願」、「警員未刑求」等語，已
      如前述，始終無法自圓其說，且其於警訊及偵查中初訊時均供稱該二名不詳姓
      名之人是「世子」的朋友，惟其後於檢察官複訊時竟又改稱該二名不詳姓名之
      人是甲○○的朋友，其與「世子」均不認識該二名不詳姓名之人（見偵查卷第
      四十七頁背面），更且其於檢察官問其為何在警訊及第一次偵查中都有說拿二
      萬元給「世子」時，被告先回答：沒有，迨檢察官再問：為何警訊中及偵查中
      這樣講？被告丙○○復改稱：甲○○叫我這樣講等語（見偵查卷第四十八頁）
      ，其前後供述反覆矛盾，迨其於本院調查時，初辯稱在警訊時因毒癮發作，神
      智不太清楚，伊不識字沒有看筆錄云云，迨本院提示被告之警訊筆錄，並質問
      筆錄末行記載「右筆錄經我本人看過沒錯」等字句，是否其所行書寫時，始坦
      承為其所寫，經本院再質問其為何辯稱不識字時，始又改稱，伊有看警訊筆錄
      ，但未詳細看等語（見本院九十一年一月十五日訊問筆錄），又閃爍其詞，已
      見其避重就輕之情，證人即警員鄭家和於本院調查時，亦證稱警訊筆錄確實有
      經被告閱覽無訛後，始由被告在筆錄末行寫上「右筆錄經我本人看過沒錯」等
      字句，被告亦未提出筆錄有與事實不符之質疑等語屬實（見本院九十一年三月
      七日訊問筆錄），且警察人員為依法令從事治安維護工作之人，對被告並無主
      觀之好惡，更無任何怨隙，衡諸常情，應無故入被告於罪之動機，從而在無積
      極證據堪認證人即承辦警員所證為虛妄之情況下，其證言應屬可信。綜上，上
      開警訊筆錄所載，被告有介紹甲○○南下高雄與「阿子」認識購買毒品海洛因
      ，並因此獲得二萬元之報酬等語，應確係被告於警訊時所為之自白乙情，實堪
      認定。雖證人鄭家和曾證稱被告於警訊筆錄快製作完成時，有氣喘發作之情形
      ，且警訊筆錄是其訊問被告得知大概情形後，先以電腦製作筆錄再與被告以一
      問一答方式錄音等語，惟縱認被告於製作筆錄時有氣喘發作之情，惟其既能閱
      覽筆錄，並在閱覽無訛後始於其末行載明上開字句，顯見其並未達喪失自由意
      識之程度，其又非受警員刑求，或不當取供所致，即難因此否認其於警訊時自
      白之任意性，又上開筆錄雖係在警員大概訊問被告後，始與被告以一問一答方
      式錄音，惟其既經被告確實閱覽過，認無訛後始簽名，足認其筆錄與被告之陳
      述即無不符之處，上開被告警訊筆錄仍具有證據能力。
（四）又雖證人甲○○究係向「阿子」之人購買毒品或係經由「阿子」向另一名不詳
      姓名年籍之人購買，其於警訊及本院調查時前後供述不一，惟本件甲○○係經
      由被告介紹認識「阿子」，再由「阿子」輾轉向另不詳姓名之人購買毒品，則
      其對「阿子」在本件購買毒品之過程中究係居於仲介之角色，或係居於出售者
      之角色，因係「阿子」與該不詳姓名之人間之內部關係，自難以明瞭，則其於
      警訊時，供稱係向「阿子」之人購買，迨其於本院調查時，經本院詳細訊問始
      供稱向另不詳姓名之人所購買等語，惟其確實經由「阿子」購得毒品之事實則
      始終如一，且甲○○亦確實因此購得毒品海洛因，則其上開歧異，應僅係因訊
      問之方式不同，證人甲○○答話繁簡所致，尚不能因此即認其供述有何重大瑕
      疵，而不具有可信性。又證人甲○○於警訊時雖供稱其係於小港機場交付被告
      二萬元，作為介紹購買海洛因之代價等語，惟其於本院調查時已改稱二萬元係
      於購買毒品完成後，在等待野雞車時交付，雖其供稱交付二萬元報酬之處所不
      一，惟該二萬元係作為被告介紹購買毒品之報酬之陳述則始終如一，且其上開
      於本院調查時所為之供述，核與被告於警訊時亦自承甲○○於交易完成後，有
      拿二萬元給伊，要伊交付給「阿子」作為介紹購買海洛因之酬庸等語屬實，且
      若該二萬元係甲○○交予被告作為介紹購買海洛因之代價，衡情應係於交易完
      成後為之，是甲○○於本院調查時供稱海洛因係於交易完成後，在等待野雞車
      時交付等語，應屬較為可採。至證人甲○○於警訊時雖供稱當時車上乘坐有五
      人，與其於本院調查時，證稱車上乘坐共四人等語不符，惟被告亦不否認當時
      除其與「阿子」、證人甲○○外，尚有另二名不詳姓名之人共計五人亦在車上
      等語屬實，核與證人乙○○（即「阿子」）證述情節相符，於當時在往屏東之
      路上，車上應有五人之事實，應甚明確，然當時車上究竟共有幾人，為一明確
      之事實問題，而與被告是否有介紹甲○○購買毒品，實非必然相關，且本件九
      十年七月八日案發時距本院於九十一年三月十五日訊問時，已間隔八月有餘，
      是證人甲○○陳稱係因時間關係，致記憶模糊，亦核與常理無違，自不能因其
      對車上人數之供述前後不一，而認其餘之供述亦不可採。
（五）再被告雖仍辯稱伊不知甲○○為何找其一起南下高雄云云，然被告並不否認其
      機票費用係由甲○○出資購買等情屬實，若非因被告介紹甲○○至高雄購買毒
      品海洛因，甲○○何須無端為被告出資購買機票，又被告豈有對甲○○竟為其
      出資購買機票，並邀其一同南下之目的全然無知之理，又如若被告所辯，伊不
      知甲○○南下係為購買毒品云云，顯見甲○○對被告隱瞞其南下高雄，係為購
      買毒海洛因而來之目的，亦足見甲○○對被告隱蔽其購買毒品之事，其既有意
      隱瞞，豈有無端邀被告一同南下，並在其前往與毒販交易過程中，仍令被告陪
      同在場，僅至欲進入屏東縣交易時，始將其支開，致使購買毒品一事徒增風險
      之理，更且，被告與甲○○於上址等待遊覽車遭警盤查時，尚否認其與甲○○
      互相認識等情，為被告所不否認，並經證人即當時現場查獲之警員鄭家和於本
      院調查時證稱屬實（見本院九十一年三月七日訊問筆錄），若被告不知甲○○
      南下之目的，其又何須於警員上前盤查時，否認其與甲○○之關係，且證人即
      本件現場查獲之警員周昭元、洪世文、鄭家和，於偵查中均證稱，當時鄭家和
      去追甲○○，洪世文和周昭元在現場控制被告丙○○，洪世文要趕過去幫忙鄭
      家和時，鄭家和已經追到甲○○了等語屬實（見偵查卷第四十六頁背面），顯
      見被告亦非因不知情而留在原地，況證人甲○○與被告素無怨隙，此亦為被告
      自承之事實，且依被告所供，伊尚稱證人甲○○為大哥，伊僅為跟班小弟，更
      且證人甲○○既坦承購入毒品，其另行供述丙○○仲介購買，對其亦無任何脫
      免罪責之利益可言，被告對其實無任何利害關係，衡情證人甲○○應無設詞誣
      攀被告之必要，若非確實係被告介紹甲○○至高雄購買毒品海洛因之事實，證
      人甲○○實無由警訊迄偵審中多次訊問時，始終堅稱係被告介紹其南下高雄購
      買毒品之理。
（六）至證人乙○○雖亦證稱，九十年七月八日當天被告來高雄係要邀其一同至泰國
      遊玩云云，然經本院將其與被告隔離訊問結果，證人乙○○稱被告當天早上說
      要下來高雄找他，伊即約被告在鳳山，並問其知鳳山何處所，被告說陸軍官校
      ，二人即約在陸軍官校等語，與被告供稱係證人乙○○主動表示要約在陸軍官
      校碰面之供述不符，證人乙○○又稱被告係到了野雞車站欲下車時拿五千元給
      他，稱是要借給他的等語，與被告供稱係回程快到野雞車站時，在車上拿五千
      元予證人乙○○等語亦不相符，而證人乙○○又證稱，當天被告南下高雄邀其
      一同前往泰國，伊因尚有工作且經濟不允許，最後還是沒有答應要去等語，與
      被告供稱伊勸證人乙○○一同前往泰國，證人乙○○沒有明確答應好或不好等
      語亦不一致，且被告於上開時間邀證人乙○○前往泰國時，證人乙○○並未辦
      妥護照等情，業據證人乙○○自承屬實（上開供述均見本院九十一年三月二十
      八日訊問筆錄），然被告竟稱當時乙○○有護照，或護照過期等語（見本院九
      十一年一月十五日、同年三月二十八日訊問筆錄），如被告確實有於九十年七
      月八日邀證人乙○○於同年月十三日一同出團前往泰國，因時間緊迫，衡情應
      會問及證人乙○○有無護照，始能與其一同出團前往泰國，則其豈有對證人乙○○當時未辦理護照一事不知情之理，且如依證人乙○○所證稱，被告於前一
      天先以電話聯絡時，伊已明確表示因經濟不充裕，沒有答應要去等語，又被告
      力邀證人乙○○一同前往泰國，如確實係為湊足團員數，以獲取航空公司之一
      張免費機票等情，然被告於偵查中曾供稱當時身上攜帶四萬餘元，並於檢察官
      訊問其為何帶那麼多現金時，供稱伊後來給乙○○五千元，算是給他日常生活
      費，將來出國旅費、生活費都打算幫他出等語（見偵查卷第二十六頁背面），
      惟泰國來回機票，衡情不過萬元，證人乙○○已在電話中明確表示因經濟問題
      無法成行，衡諸常理，被告豈有為省萬元左右之機票費用，大費周章攜帶四萬
      餘元現款由台北南下高雄，既先支付五千元予證人乙○○作日常生活費用，又
      預為其支付出國旅費及生活費，與其原為湊足人數以便節省機票費用之目的相
      違之舉措之理，更且被告南下高雄若係為力勸證人乙○○一同前往泰國，因該
      旅行團即是由其妻解美珠負責，則其只須將來於證人乙○○同意時，直接為其
      向旅行社代墊團費即可，又何須攜帶現金由台北南下高雄，欲親自交付予乙○○之理，再被告雖提出團體旅遊名單、旅遊行程、機票、護照等資料，以證明
      其於九十一年七月十三日確實有出團欲前往泰國等情，然矧該團體旅遊名單，
      含被告及其妻解美珠在內，僅共十三名團員，與被告於本院九十一年一月十五
      日訊問時自承須有滿十五人，始有一張免費機票可拿之供述情節不符，益足證
      被告辯稱當時因其太太是作旅行社的，於九十年七月十三日之泰國旅行團尚差
      一人就滿十五人可以有一張免費機票可拿之供述與事實不符，況被告有無於九
      十年七月八日當天邀乙○○前往泰國，與被告介紹甲○○購買毒品海洛因一事
      並不相衝突，是被告辯稱當時純南下係為邀證人乙○○一同前往泰國云云，實
      係卸責之詞，不足採信，證人乙○○所證亦無非附合被告，所為迴護之詞，亦
      不足為被告有利之認定。
（七）另證人甲○○雖供稱所購之毒品係為供自己吸食之用云云，然其購買毒品海洛
      因之價格高達六十八萬元，且尚付二萬元之代價予被告作為報酬，所費不貲，
      購得之數量驗後淨重即達三百四十公點七八公克，數量非輕，已如前述，若證
      人甲○○僅須購買毒品供自己吸食之用，衡情數量應非太大，且其自八十七年
      起迄本案發生時，已有多次違反毒品危害防制條例之前科犯行等情，有台灣高
      雄地方法院檢察署刑案資料查註紀錄表一份在卷足憑，顯見其長期有吸食毒品
      之惡性，則其在台北豈能無購買毒品海洛因供吸食之管道，若其僅為供自己吸
      用，就近向其在台北之上手購買即可，又何須透過被告丙○○之介紹，遠從台
      北搭機南下高雄，再欲搭乘野雞車北上之方式，既冒其為警查獲之風險，又花
      費鉅資購買毒品之理，參以被告於偵查中亦供稱，伊知道證人甲○○有在販賣
      毒品海洛因，其都在台北賣等語（見偵查卷第二十五頁），足認證人甲○○係
      為販賣毒品海洛因，而透過被告與乙○○之輾轉介紹，南下向一不詳姓名之人
      販入毒品海洛因之事實無訛，更且，甲○○既花費鉅資南下購買毒品海洛因供
      販賣，衡情自有藉販賣以牟利之意思，而被告既知證人甲○○有販賣毒品海洛
      因之行為，此次又為其介紹南下購買毒品，並因此獲取二萬元之報酬，其豈能
      不知證人甲○○購買毒品係為供販賣之用之理，其既知甲○○購買毒品海洛因
      係為供販賣之用，仍為其仲介購買毒品海洛因，則其有幫助販賣毒品海洛因之
      意思，實無庸疑。
（八）綜上，被告所辯無非卸責之詞，自不可採，所舉之證據，及證人乙○○之證詞
      均不足為其有利之認定，則其該當有幫助販賣毒品海洛因之犯行，實臻明確，
      犯行已堪認定。
二、查海洛因係毒品危害防制條例第二條第一款所稱之第一級毒品，且所謂販賣行為
    ，不以販入後復行賣出為要件，只要以營利為目的，將毒品販入或賣出，其犯罪
    即告完成，即該當販賣之要件，從而甲○○基於營利之意思，販入第一級毒品海
    洛因，雖尚未售出，然其所為已該當販賣第一級毒品海洛因之構成要件，核被告
    丙○○基於幫助之意思，介紹甲○○購買第一級毒品海洛因供販賣之行為係犯毒
    品危害防制條例第四條第一項、刑法第三十條第一項前段之幫助販賣第一級毒品
    罪。且應依刑法第三十條第二項規定，減輕其刑。又被告前於八十九年一月三十
    一日，因毒品危害防制條例案件，經台灣高等法院判處有期徒刑八月確定，於九
    十年四月十一日執行完畢等情，有台灣高雄地方法院檢察署被告刑案資料查註紀
    錄表在卷可稽，其於五年內再犯本件有期徒刑以上之罪，應依刑法第四十七條規
    定論以累犯，惟所犯販賣毒品罪法定刑為死刑、無期徒刑，依刑法第六十四條第
    一項、第六十五條第一項之規定，不得加重。爰審酌被告素行不佳，復幫助販賣
    毒品，危害他人及社會，犯後否認犯行，情節原屬不輕，惟念毒品尚未售出，所
    得僅二萬元等一切情狀，量處如主文所示之刑，以示懲儆。且依被告所犯幫助販
    賣毒品之性質，本院認有褫奪公權之必要，爰併宣告褫奪公權四年。另扣案被告
    幫助販賣毒品所得二萬元，則依毒品危害防制條例第十九條第一項規定併宣告沒
    收之。至扣押之毒品海洛因一大袋（淨重三百四十公點七八公克、包裝重七點八
    六公克）雖係毒品，惟因係甲○○所購得供其販賣毒品之用，又非在被告持有中
    ，不宜於本件併宣告沒收銷燬之，附此說明。
三、公訴意旨另略以：被告與甲○○攜帶上開第一級毒品海洛因於上址欲搭乘野雞車
    運輸至台北而為警查獲而不遂，因認被告與甲○○共犯毒品危害防制條例第四條
    第一項、第五項之運輸毒品未遂罪嫌等語。
四、按犯罪事實應依證據認定之，無證據不得推定其犯罪事實；又不能證明被告犯罪
    者，應諭知無罪之判決。刑事訴訟法第一百五十四條及第三百零一條分別定有明
    文。又按刑事訴訟法上所謂認定犯罪事實之證據，係指足以認定被告確有犯罪行
    為之積極證據而言，如未能發現相當證據或證據不足以證明，自不能以推測或擬
    制之方法，以為裁判基礎（最高法院二十九年度上字第三一０五號、四十年度台
    上字第八十六號判例參照）。
五、公訴人認被告涉有上開運輸毒品犯行，無非以甲○○二萬元之仲介費係交予乙○○，被告並未另外收取仲介費用，而被告是基於小弟與大哥之關係，無償協同甲○○南下購買毒品，並共同運輸回台北等情，而認被告涉有上開犯行。然查：甲○○交付予被告之二萬元，係作為被告介紹其購買毒品海洛因之報酬等情，迭經
    證人甲○○於警訊及本院調查時供述在卷，而被告於警訊時亦自承係因其有購買
    毒品海洛因之管道，因而幫甲○○接洽購買毒品等語屬實，雖其於警訊及檢察官
    初訊時，均供稱甲○○所交付之二萬元是要給「阿子」等語，然此已與甲○○所
    供不符，且甲○○係主動透過被告之仲介，始輾轉經由「阿子」購得毒品，就甲○○方面言，其係經由被告之介紹始認識「阿子」，其初始並不認識「阿子」，
    至被告如何輾轉再經由「阿子」而取得購買毒品之管道，則係被告與「阿子」間
    之關係，甲○○並不知悉，則其如要給付報酬，豈能略過被告而直接交付「阿子
    」？此亦與被告於警訊時供稱被告是將其二萬元交給伊，要伊交付給「阿子」等
    語符合，況被告其後於檢察官偵訊及本院調查時，已否認有交付「阿子」二萬元
    ，證人乙○○即「阿子」於本院調查時亦證稱，並未收受甲○○交付之二萬元等
    語，復有該二萬元扣案可佐，自無從認定二萬元係交付予乙○○之仲介費，而被
    告則係無償為之，更且縱認被告係無償為之，且基於小弟與大哥之關係，協同甲○○南下購買毒品，然本件甲○○既係透過被告欲購買毒品，其對販毒者方面全
    然不知，自須被告陪同其南下購買毒品，是被告陪同甲○○南下購買毒品，應係
    基於仲介者之立場，為其引路而已，所購亦係甲○○用以供販賣之毒品，而證人
    鄭家和亦證稱毒品海洛因係在甲○○所提之袋子內查獲等情屬實（見本院九十一
    年三月七日訊問筆錄），證人甲○○亦不否認為警查獲時，毒品海洛因係由其用
    袋子拿著，被告僅係單純與其做野雞車回台北，並未為其將毒品帶回台北等語屬
    實（見本院九十一年三月十五日訊問筆錄），而證人甲○○既已供出被告丙○○
    為其仲介購買毒品，衡情亦無於此為其掩飾之必要，是其所述應可採信，是被告
    既係因其基於仲介者之立場帶領甲○○南下交易毒品，並於毒品交易完成後，單
    純與甲○○欲搭乘野雞車回台北，則其主觀上應無為甲○○運輸毒品海洛因之意
    思，而扣押之毒品亦始終在甲○○持有中，則在客觀上，被告亦無為甲○○運輸
    毒品之行為，自難以因被告有與甲○○一同欲搭乘野雞車北上之行為，即逕以上
    開運輸毒品未遂罪相繩，此外，本院依職權調查亦查無積極證據足以證明被告有
    公訴人所指上開運輸毒品犯行，犯罪不能證明，惟因此部分與前開有罪部分有牽
    連犯之裁判上一罪關係，依審判不可分原則，本院自無庸就此部分另為無罪之諭
    知，附此說明。
六、至乙○○所涉違反毒品危害防制條例罪嫌，宜另案由檢察官偵辦，附此說明。
據上論斷，應依刑事訴訟法第二百九十九條第一項前段，危害毒品防制條例第四條第
一項、第十九條第一項，刑法第十一條、第三十條第一項前段、第二項、第六十五條
第二項、第四十七條、第三十七條第二項，判決如主文。
中      華      民      國    九十一    年      五      月    二十四    日
                                    臺灣高雄地方法院刑事第二庭
                                      審判長法  官  宋  明  中
                                            法  官  陳  志  銘
                                            法  官  高  榮  宏
右正本證明與原本無異。
如不服本判決，應於判決送達後十日內，向本院提出上訴狀。
                                            書記官  邱  秋  珍
中      華      民      國    九十一    年      五      月    二十四    日
附錄本判決論罪之法條：
毒品危害防制條例第四條：
製造、運輸、販賣第一級毒品者，處死刑或無期徒刑；處無期徒刑者，得併科新台幣
一千萬元以下罰金。
製造、運輸、販賣第二級毒品者，處無期徒刑或七年以上有期徒刑，得併科新台幣七
百萬元以下罰金。
製造、運輸、販賣第三級毒品者，處五年以上有期徒刑，得併科新台幣五百萬元以下
罰金。
製造、運輸、販賣專供製造或施用毒品之器具者，處一年以上七年以下有期徒刑，得
併科新台幣一百萬元以下罰金。
前四項之未遂犯罰之。
